Minutes et répertoires du notaire François HAMELIN, 8 avril 1523 - 14 mai 1547 (étude XXXVI)
Archives nationales
Minutes et répertoires du notaire François HAMELIN (étude XXXVI)
8 avril 1523 - 14 mai 1547
MC/ET/XXXVI/1 - MC/ET/XXXVI/9
Etude XXXVI; Hamelin, François
Archives nationales de France
Minutes et répertoires: la loi 2008-696 du 15 juillet 2008 relative aux archives a fixé à 75 ans à compter de la date de l'acte, ou à 25 ans à compter de la date du décès de l'intéressé si ce délai est plus bref, le délai de communication des minutes et répertoires des notaires; ce délai est porté à 100 ans à compter de la date de l'acte si le document se rapporte à un mineur (code du Patrimoine, articles L213-2, 4e d et 5e).
Autres documents de l'étude (dossiers de clients, comptabilité...): s'agissant d'archives privées, ces documents sont communicables selon les modalités fixées par le déposant ou le donateur.
Certains documents ne sont pas accessibles en raison de leur mauvais état de conservation.
Versement
Attention: ce notaire n'a pas laissé de répertoire pour son activité dans l'étude XXXVI
Accès aux instruments de recherche de tous les notaires de l’étude XXXVI
Archives de l'étude XXXVI
- Minutes de François HAMELIN, 8 avril 1523 - 14 mai 1547; MC/ET/XXXVI/1 - MC/ET/XXXVI/9
  - Minutes. 1523, 8 avril - 1534, 14 janvier, 8 avril 1523 - 14 janvier 1534; MC/ET/XXXVI/1; Document détérioré.
    Attention: acte(s) coté(s) en Réserve
    Informations complémentaires:
    1523, 8 avril à 1524, 24 mars.
    1525, 2 mai à 1526, 10 mars.
    1531, 17 avril à 1532, 21 mars.
    1534, 14 janvier.
    Informations concernant le classement:
    Le niveau inférieur de description, quand il existe, correspond aux minutes d'actes. Toutes les minutes ne sont pas forcément décrites une à une. Les descriptions de ces minutes sont plus ou moins détaillées.
    - Accord entre Emmanuel Alphonse, portugais, et Alain de Guengat, vice-amiral de Bretagne, au sujet de la rançon d'un juif, Abraham Bezannero pris sur mer et retenu au château de Brest., 6 juin 1531; MC/RS//1407
      Cote originelle du document:
      MC/ET/XXXVI/1
      Informations concernant le classement et la cotation du document:
      Acte coté en Réserve.
      Origine de l'information:
      Actes signalés par le personnel du Minutier central des notaires de Paris, 2002-2011 (base de données migrée: voir contexte dans le Plan d’orientation général - Notaires de Paris, guides thématiques du Minutier).
      ou
      Fichier dit 'général' XVIe siècle (env. 30.000 actes), par le personnel du Minutier, 1930-1999 (fichier papier entièrement dématérialisé; voir contexte dans le Plan d’orientation général - Notaires de Paris, guides thématiques du Minutier).
      Date de création de la notice: 2008
      Date de révision: 2011
      officier général; accord; Alphonse, Emmanuel; Guengat, Alain de (14..-1531); Portugal; Bezannero, Abraham; Brest (Finistère)
  - Minutes. 1536, 4 avril - 1537, 30 novembre, 4 avril 1536 - 30 novembre 1537; MC/ET/XXXVI/2; Document détérioré.
    1536, 4 avril à 1536, 30 novembre: 11 accords entre Guillaume Allegrin, seigneur du fief de Passy à Sucy-en-Brie, avocat en parlement et se divers lauboureurs.
  - Minutes. 1539, 20 septembre - 1540, 27 mars, 20 septembre 1539 - 27 mars 1540; MC/ET/XXXVI/3; Document détérioré.
    '...le 20 septembre qui fut le jour que les nouvelles ordonnances furent publiées audict Chastelet.'.
    - Nicolas BEZANCON, marchand drapier, bourgeois de Paris, 1539, 23 novembre 1540, 23 février 1540., 1539 - 23 février 1540; MC/ET/XXXVI/3
      Bezançon, Nicolas; négociant
  - Minutes. 1540, 31 mars - 1541, 16 avril, 31 mars 1540 - 16 avril 1541; MC/ET/XXXVI/4; registre. Document détérioré.
    Les deux premiers feuillets portent un rôle de causes du 26 au 28 février 1535.
  - Minutes. 1541, 21 avril - 1542, 10 juin, 21 avril 1541 - 10 juin 1542; MC/ET/XXXVI/5; registre. Document détérioré.
    1541, 21 avril à 1542, 3 avril: registre.
    1542, 10 juin: un acte.
  - Minutes. 1542, mai - 1546, 10 avril, mai 1542 - 10 avril 1546; MC/ET/XXXVI/6; Document détérioré.
    1542, mai et juin
    1543, février à 9 juin
    1544, mai 13 et 19 juin
    1545, mai, juin, août, 15 octobre
    1546, février, mars, 10 avril.
    - Devis de taille et de maçonnerie concernant Thomas Rousseau., 12 février 1543; MC/ET/XXXVI/6
      Métiers, personnes, lieux, 1540-1600 (1423 actes), par Catherine Grodecki, 1971-1986 (fichier papier entièrement dématérialisé; voir contexte dans le Plan d’orientation général - Notaires de Paris, guides thématiques du Minutier).
      Date de création de la notice: 2009
      devis; Rousseau, Thomas
    - Acte concernant Noel de Compans, marchand drapier, bourgeois de Paris., 28 mai 1544; MC/ET/XXXVI/6
      Actes concernant des drapiers au XVIe siècle (1063 actes) (fichier papier entièrement dématérialisé; voir contexte dans le Plan d’orientation général - Notaires de Paris, guides thématiques du Minutier).
      Date de création de la notice: 2003
      Compans, Noel de; négociant
  - Minutes. 1545, 11 avril - 1546, 19 avril, 11 avril 1545 - 19 avril 1546; MC/ET/XXXVI/7; registre. Document détérioré.
    - Odon de Saint-Yon. Liste de livres appartenant à Anne Godefroy, sa femme., 3 août 1542; MC/ET/XXXVI/7
      Collèges et université de Paris au XVIe siècle (env. 9000 actes), par Madeleine Jurgens, Pierre-Yves Louis, Agnès Masson et Xenia Pamfilova, v. 1950, 1985-1994 (fichier papier entièrement dématérialisé; voir contexte dans le Plan d’orientation général - Notaires de Paris, guides thématiques du Minutier).
  - Minutes. 1546, 30 avril - 1547, 14 mai, 30 avril 1546 - 14 mai 1547; MC/ET/XXXVI/8; registre. Document détérioré.
    Sur le feuillet de garde: 'non defitebor amaras esse studiorum radices. Nullum enim est tamdiu senex qui se ..putet pesse. Vive et tace. Stabulum est omnibus hominibus semel mori. Nulla dies habeat quin linea dicta supersit. Viciavit virginem quam amabat. L'an VcXXXIX à Paris feit sont entrée l'Empereur. ' Sur le titre: 'Crescit amor nummi quantum ipsa pecunia crescerit.' Au verso; 'Si deus sit pronobis, quis contre noz. Dous nostris septis secundet'. Au verso de l'antépénultième feuillet: 'la nuict passée en mon lit, je songeois que .. Trelintintin clignol, nom et surnom d'un gentil quidam'.
  - Minutes (inventaires après décès). 1524, 11 juin - 1546, 26 janvier, 11 juin 1524 - 26 janvier 1546; MC/ET/XXXVI/9
    inventaire après décès
    - Inventaire après décès de Thomas Guérinet, dressé à la requête de Marion Mauquaire, sa veuve, tutrice de ses enfants mineurs, et à celle de Nicolas Symon et Catherine Guérinet, sa femme, et de Bartheline Guérinet, lesdites Catherine et Bartheline, filles du défunt et de Cardine, sa première épouse., 14 mai 1517; MC/ET/XXXVI/9
      Documents du Minutier central des notaires de Paris, Inventaires après décès, tome I, 1483-1547, catalogue [1532 actes], par Madeleine Jurgens, Paris, Archives nationales, 1982, p. 52, notice n° 60 (instrument de recherche imprimé dématérialisé, certaines notices sont plus détaillées dans la version intégrale accessible en ligne par la rubrique 'Autres instruments de recherche', voir contexte dans le Plan d’orientation général - Notaires de Paris, guides thématiques du Minutier).
      Documents du Minutier central des notaires de Paris, Inventaires après décès, tome I, 1483-1547, catalogue, par Madeleine Jurgens, Paris, Archives nationales, 1982, 507 p.
    - Inventaire après décès de Jeanne Blavaine, femme en premières noces de Pierre Thiboust, en secondes noces de Michel Le Maréchal, en troisièmes noces d'Huguet Sallembien, marchands poissonniers, demeurant rue de la Mortellerie, à l'enseigne des Balances., 12 novembre 1523; MC/ET/XXXVI/9; 6 f.
      Documents du Minutier central des notaires de Paris, Inventaires après décès, tome I, 1483-1547, catalogue [1532 actes], par Madeleine Jurgens, Paris, Archives nationales, 1982, p. 78, notice n° 172 (instrument de recherche imprimé dématérialisé, certaines notices sont plus détaillées dans la version intégrale accessible en ligne par la rubrique 'Autres instruments de recherche', voir contexte dans le Plan d’orientation général - Notaires de Paris, guides thématiques du Minutier).
    - Inventaire après décès de Pierre de Campans, marchand drapier-chaussetier, bourgeois de Paris, demeurant rue Saint-Honoré, joignant la fausse porte, dressé à la requête de Marguerite de Voultenay, sa veuve., 11 juin 1524; MC/ET/XXXVI/9; 19 f.
      Documents du Minutier central des notaires de Paris, Inventaires après décès, tome I, 1483-1547, catalogue [1532 actes], par Madeleine Jurgens, Paris, Archives nationales, 1982, p. 79, notice n° 176 (instrument de recherche imprimé dématérialisé, certaines notices sont plus détaillées dans la version intégrale accessible en ligne par la rubrique 'Autres instruments de recherche', voir contexte dans le Plan d’orientation général - Notaires de Paris, guides thématiques du Minutier).
    - Inventaire après décès de Jeanne de La Rivière, veuve de Cantien de La Treille, maître tondeur de grandes forces, demeurant rue Froger-l'Asnier, dressé à la requête de Mathurin Boussart, compagnon tondeur, et de Marion de La Treille, sa femme, de Jean Toutesvoies, compagnon tondeur, et de Blanche de La Treille, sa femme, enfants et héritiers des défunts., 5 août 1524; MC/ET/XXXVI/9; 6 f.
      Documents du Minutier central des notaires de Paris, Inventaires après décès, tome I, 1483-1547, catalogue [1532 actes], par Madeleine Jurgens, Paris, Archives nationales, 1982, p. 79, notice n° 180 (instrument de recherche imprimé dématérialisé, certaines notices sont plus détaillées dans la version intégrale accessible en ligne par la rubrique 'Autres instruments de recherche', voir contexte dans le Plan d’orientation général - Notaires de Paris, guides thématiques du Minutier).
    - Inventaire après décès de Raoulet Bougie, dressé à la requête de Pasquette Thiboust, sa veuve., 1525; MC/ET/XXXVI/9; 4 f.
      Documents du Minutier central des notaires de Paris, Inventaires après décès, tome I, 1483-1547, catalogue [1532 actes], par Madeleine Jurgens, Paris, Archives nationales, 1982, p. 80, notice n° 181 (instrument de recherche imprimé dématérialisé, certaines notices sont plus détaillées dans la version intégrale accessible en ligne par la rubrique 'Autres instruments de recherche', voir contexte dans le Plan d’orientation général - Notaires de Paris, guides thématiques du Minutier).
    - Inventaire après décès de Guyonne de Vau, femme de François du Verger, demeurant au château des Porcherons, tuteur de Jeanne et Jeanne du Verger, ses filles., 31 mars 1525; MC/ET/XXXVI/9; 6 f.
      Documents du Minutier central des notaires de Paris, Inventaires après décès, tome I, 1483-1547, catalogue [1532 actes], par Madeleine Jurgens, Paris, Archives nationales, 1982, p. 82, notice n° 190 (instrument de recherche imprimé dématérialisé, certaines notices sont plus détaillées dans la version intégrale accessible en ligne par la rubrique 'Autres instruments de recherche', voir contexte dans le Plan d’orientation général - Notaires de Paris, guides thématiques du Minutier).
    - Inventaire après décès d'Isabeau Descoqs, femme de Jean Hubert, marchand boucher, demeurant rue de Beauvais, à l'Image Saint-Michel., 21 octobre 1525; MC/ET/XXXVI/9; 8 f.
      Documents du Minutier central des notaires de Paris, Inventaires après décès, tome I, 1483-1547, catalogue [1532 actes], par Madeleine Jurgens, Paris, Archives nationales, 1982, p. 85, notice n° 204 (instrument de recherche imprimé dématérialisé, certaines notices sont plus détaillées dans la version intégrale accessible en ligne par la rubrique 'Autres instruments de recherche', voir contexte dans le Plan d’orientation général - Notaires de Paris, guides thématiques du Minutier).
    - Inventaire après décès de Michel Mercier, marchand hôtelier et bourgeois de Paris, demeurant rue Fromenteau, dressé à la requête de Jeanne La Laurène, sa veuve., 16 janvier 1526; MC/ET/XXXVI/9; 8 f.
      Documents du Minutier central des notaires de Paris, Inventaires après décès, tome I, 1483-1547, catalogue [1532 actes], par Madeleine Jurgens, Paris, Archives nationales, 1982, p. 85, notice n° 209 (instrument de recherche imprimé dématérialisé, certaines notices sont plus détaillées dans la version intégrale accessible en ligne par la rubrique 'Autres instruments de recherche', voir contexte dans le Plan d’orientation général - Notaires de Paris, guides thématiques du Minutier).
    - Inventaire après décès de Thomasse (en blanc), veuve de Pierre Thiron, orfèvre et bourgeois de Paris, demeurant rue des Deux-Portes, dressé à la requête de Jean Tarvalle, orfèvre et bourgeois de Paris, exécuteur testamentaire de la défunte., 1er juin 1526; MC/ET/XXXVI/9; 4 f.
      Documents du Minutier central des notaires de Paris, Inventaires après décès, tome I, 1483-1547, catalogue [1532 actes], par Madeleine Jurgens, Paris, Archives nationales, 1982, p. 87, notice n° 217 (instrument de recherche imprimé dématérialisé, certaines notices sont plus détaillées dans la version intégrale accessible en ligne par la rubrique 'Autres instruments de recherche', voir contexte dans le Plan d’orientation général - Notaires de Paris, guides thématiques du Minutier).
    - Inventaire après décès de Jacqueline de Vignoles, veuve de Nicolas Feret, demeurant au faubourg Saint-Honoré, dressé à la requête de Noël Lembert, marchand, demeurant au faubourg Saint-Honoré, exécuteur testamentaire., 5 octobre 1527; MC/ET/XXXVI/9; 3 f.
      Documents du Minutier central des notaires de Paris, Inventaires après décès, tome I, 1483-1547, catalogue [1532 actes], par Madeleine Jurgens, Paris, Archives nationales, 1982, p. 93, notice n° 242 (instrument de recherche imprimé dématérialisé, certaines notices sont plus détaillées dans la version intégrale accessible en ligne par la rubrique 'Autres instruments de recherche', voir contexte dans le Plan d’orientation général - Notaires de Paris, guides thématiques du Minutier).
    - Inventaire après décès de Godefroy Jouveneau, marchand et bourgeois de Paris, demeurant rue de la Cossonnerie, dressé à la requête de Cordelière Senterre, sa veuve, tutrice d'Étienne, Denise, Nicole, Pierre et Olivier Jouveneau, ses enfants., 27 octobre 1528; MC/ET/XXXVI/9; 6 f.
      Documents du Minutier central des notaires de Paris, Inventaires après décès, tome I, 1483-1547, catalogue [1532 actes], par Madeleine Jurgens, Paris, Archives nationales, 1982, p. 97, notice n° 260 (instrument de recherche imprimé dématérialisé, certaines notices sont plus détaillées dans la version intégrale accessible en ligne par la rubrique 'Autres instruments de recherche', voir contexte dans le Plan d’orientation général - Notaires de Paris, guides thématiques du Minutier).
    - Inventaire après décès de Jeanne Le Tanneur, femme de Thomas de Guernier, bedeau de la nation de Normandie (rue au Fèvre)., 14 mars 1530; MC/ET/XXXVI/9
      Collèges et université de Paris au XVIe siècle (env. 9000 actes), par Madeleine Jurgens, Pierre-Yves Louis, Agnès Masson et Xenia Pamfilova, v. 1950, 1985-1994. (fichier papier entièrement dématérialisé; voir contexte dans le Plan d’orientation général - Notaires de Paris, guides thématiques du Minutier).
      Date de révision: 2010
      Date de création de la notice: 2007
      inventaire après décès; Fèves (rue aux); Guernier, Thomas de; Le Tanneur, Jeanne; huissier
    - Inventaire après décès de Jeanne Le Tanneur, femme de Thomas de Guernier, bedeau de la nation de Normandie, demeurant rue au Fèvre, à l'enseigne de la Souche., 14 mars 1530; MC/ET/XXXVI/9; 11 f.
      Documents du Minutier central des notaires de Paris, Inventaires après décès, tome I, 1483-1547, catalogue [1532 actes], par Madeleine Jurgens, Paris, Archives nationales, 1982, p. 106, notice n° 301 (instrument de recherche imprimé dématérialisé, certaines notices sont plus détaillées dans la version intégrale accessible en ligne par la rubrique 'Autres instruments de recherche', voir contexte dans le Plan d’orientation général - Notaires de Paris, guides thématiques du Minutier).
    - Inventaire après décès de Jacques Amy, procureur au parlement, demeurant rue de Bièvre, devant l'hôtel où est pour enseigne l'Image Saint-Martin, dressé à la requête de Françoise Falvart, sa veuve, à présent femme d'Arnoul Tenaille, praticien en cour laie, tutrice de Madeleine Amy, sa fille., 23 mars 1531; MC/ET/XXXVI/9; 16 f.
      Documents du Minutier central des notaires de Paris, Inventaires après décès, tome I, 1483-1547, catalogue [1532 actes], par Madeleine Jurgens, Paris, Archives nationales, 1982, p. 114, notice n° 339 (instrument de recherche imprimé dématérialisé, certaines notices sont plus détaillées dans la version intégrale accessible en ligne par la rubrique 'Autres instruments de recherche', voir contexte dans le Plan d’orientation général - Notaires de Paris, guides thématiques du Minutier).
    - Inventaire après décès de Robine de Laval, femme de Gabriel Pastoureau, marchand chaussetier et bourgeois de Paris, demeurant rue Saint-Germain-l'Auxerrois., 10 juillet 1531; MC/ET/XXXVI/9; 4 f.
      Documents du Minutier central des notaires de Paris, Inventaires après décès, tome I, 1483-1547, catalogue [1532 actes], par Madeleine Jurgens, Paris, Archives nationales, 1982, p. 117, notice n° 352 (instrument de recherche imprimé dématérialisé, certaines notices sont plus détaillées dans la version intégrale accessible en ligne par la rubrique 'Autres instruments de recherche', voir contexte dans le Plan d’orientation général - Notaires de Paris, guides thématiques du Minutier).
    - Inventaire après décès de Marie Goret, veuve de Nicolas Charpentier, orfèvre, demeurant sur les Boutiques près le bout du pont aux Meuniers, dressé à la requête de Martin Bonlieu et de Vidal Julien, marchands orfèvres et bourgeois de Paris, exécuteurs testamentaires de la défunte., 12 août 1531; MC/ET/XXXVI/9; 1 f.
      Documents du Minutier central des notaires de Paris, Inventaires après décès, tome I, 1483-1547, catalogue [1532 actes], par Madeleine Jurgens, Paris, Archives nationales, 1982, p. 118, notice n° 357 (instrument de recherche imprimé dématérialisé, certaines notices sont plus détaillées dans la version intégrale accessible en ligne par la rubrique 'Autres instruments de recherche', voir contexte dans le Plan d’orientation général - Notaires de Paris, guides thématiques du Minutier).
    - Inventaire des biens de la communauté ayant existé entre Denis Louvet et Catherine Pigeon, demeurant rue Saint-Honoré, près la place aux Chats., 31 août 1531; MC/ET/XXXVI/9; 5 f.
      Documents du Minutier central des notaires de Paris, Inventaires après décès, tome I, 1483-1547, catalogue [1532 actes], par Madeleine Jurgens, Paris, Archives nationales, 1982, p. 119, notice n° 361 (instrument de recherche imprimé dématérialisé, certaines notices sont plus détaillées dans la version intégrale accessible en ligne par la rubrique 'Autres instruments de recherche', voir contexte dans le Plan d’orientation général - Notaires de Paris, guides thématiques du Minutier).
    - Inventaire après décès de Jeanne Quesnelle, femme de Pierre Gallot, marchand hôtelier, demeurant rue Saint-Honoré, à l'enseigne du Mouton blanc, tuteur de Michel Gallot, son fils., 4 mars 1532; MC/ET/XXXVI/9; 2 f.
      Documents du Minutier central des notaires de Paris, Inventaires après décès, tome I, 1483-1547, catalogue [1532 actes], par Madeleine Jurgens, Paris, Archives nationales, 1982, p. 125, notice n° 386 (instrument de recherche imprimé dématérialisé, certaines notices sont plus détaillées dans la version intégrale accessible en ligne par la rubrique 'Autres instruments de recherche', voir contexte dans le Plan d’orientation général - Notaires de Paris, guides thématiques du Minutier).
    - Inventaire après décès de Robert Lesperonnyer, quincaillier, demeurant à Saint-Marcel, à l'enseigne du Pélican, dressé à la requête de Jean Lesperonnyer, maître quincaillier de fer blanc, fils du défunt., 31 juillet 1532; MC/ET/XXXVI/9; 4 f.
      Documents du Minutier central des notaires de Paris, Inventaires après décès, tome I, 1483-1547, catalogue [1532 actes], par Madeleine Jurgens, Paris, Archives nationales, 1982, p. 128, notice n° 404 (instrument de recherche imprimé dématérialisé, certaines notices sont plus détaillées dans la version intégrale accessible en ligne par la rubrique 'Autres instruments de recherche', voir contexte dans le Plan d’orientation général - Notaires de Paris, guides thématiques du Minutier).
    - Inventaire après décès de Marguerite Duval, femme de Jean Galloys, boulanger, demeurant hors la porte Saint-Honoré, tuteur de Nicolas, Jean, Charles, Geneviève et Hélène Galloys, ses enfants., 14 octobre 1532; MC/ET/XXXVI/9; 11 f.
      Documents du Minutier central des notaires de Paris, Inventaires après décès, tome I, 1483-1547, catalogue [1532 actes], par Madeleine Jurgens, Paris, Archives nationales, 1982, p. 131, notice n° 416 (instrument de recherche imprimé dématérialisé, certaines notices sont plus détaillées dans la version intégrale accessible en ligne par la rubrique 'Autres instruments de recherche', voir contexte dans le Plan d’orientation général - Notaires de Paris, guides thématiques du Minutier).
    - Inventaire après décès d'Anceaulme de Sainct-Yon, maître boucher et bourgeois de Paris, demeurant rue de Champfleury, dressé à la requête d'Avoie Allant, sa veuve, ayant charge d'Anceaulme de Sainct-Yon, son fils, et d'un posthume., 3 février 1533; MC/ET/XXXVI/9; 9 f.
      Documents du Minutier central des notaires de Paris, Inventaires après décès, tome I, 1483-1547, catalogue [1532 actes], par Madeleine Jurgens, Paris, Archives nationales, 1982, p. 135, notice n° 437 (instrument de recherche imprimé dématérialisé, certaines notices sont plus détaillées dans la version intégrale accessible en ligne par la rubrique 'Autres instruments de recherche', voir contexte dans le Plan d’orientation général - Notaires de Paris, guides thématiques du Minutier).
    - Inventaire après décès de Jean Ferrant, procureur au Châtelet, demeurant au cloître Sainte-Opportune, dressé à la requête de Pasquette de Verdun, sa veuve, tutrice d'Antoine, Marie l'aînée et Marie la jeune, ses enfants mineurs., 15 juillet 1533; MC/ET/XXXVI/9; 12 f.
      Documents du Minutier central des notaires de Paris, Inventaires après décès, tome I, 1483-1547, catalogue [1532 actes], par Madeleine Jurgens, Paris, Archives nationales, 1982, p. 141, notice n° 464 (instrument de recherche imprimé dématérialisé, certaines notices sont plus détaillées dans la version intégrale accessible en ligne par la rubrique 'Autres instruments de recherche', voir contexte dans le Plan d’orientation général - Notaires de Paris, guides thématiques du Minutier).
    - Inventaire après décès de Catherine Labbé, femme de Jacques Barbin, marchand drapier et bourgeois de Paris, demeurant rue Saint-Antoine, au coin de la rue Renaud-le-Fèvre., 24 novembre 1533; MC/ET/XXXVI/9; 45 f.
      Documents du Minutier central des notaires de Paris, Inventaires après décès, tome I, 1483-1547, catalogue [1532 actes], par Madeleine Jurgens, Paris, Archives nationales, 1982, p. 145, notice n° 482 (instrument de recherche imprimé dématérialisé, certaines notices sont plus détaillées dans la version intégrale accessible en ligne par la rubrique 'Autres instruments de recherche', voir contexte dans le Plan d’orientation général - Notaires de Paris, guides thématiques du Minutier).
    - Inventaire après décès de Jacques Pellerin, épicier, bourgeois de Paris, demeurant aux halles aux OEufs et fromages, à l'enseigne du Saint-Esprit, dressé à la requête de Catherine Germain, sa veuve., 9 décembre 1533; MC/ET/XXXVI/9; 10 f.